臺灣新北地方法院刑事判決
110年度智易字第59號
公  訴  人  臺灣新北地方檢察署檢察官
被      告  林立偉


上列被告因違反商標法案件，經檢察官提起公訴（110年度偵字
第12602號、第23391號），被告於本院準備程序中就被訴事實為
有罪之陳述，經聽取當事人意見，本院裁定改依簡式審判程序審
理，判決如下：
    主  文
林立偉犯商標法第九十七條意圖販賣而陳列侵害商標權之商品罪
，處有期徒刑貳月，如易科罰金，以新臺幣壹仟元折算壹日。又
犯商標法第九十七條意圖販賣而陳列侵害商標權之商品罪，處有
期徒刑肆月，如易科罰金，以新臺幣壹仟元折算壹日。應執行有
期徒刑伍月，如易科罰金，以新臺幣壹仟元折算壹日。扣案如附
表所示之物均沒收之。
    犯罪事實
一、林立偉明知如附表所示之商標，分別係如附表所示商標權人
    向經濟部智慧財產局申請註冊取得商標權，指定使用於如附
    表所示商品，且均在商標權期間內，任何人未經該商標權人
    之同意或授權，不得於同一或類似商品，使用相同或近似之
    註冊商標圖樣，亦不得意圖販賣而持有、陳列。竟基於意圖
    販賣而陳列仿冒商標商品之犯意，先於民國109年9月至11月
    間之不詳時間，以每件新臺幣（下同）200元之價格，向新
    北市新莊區宏泰市場某攤商購入如附表所示之仿冒商標商品
    後，分別為下列犯行：
  ㈠於109年9月5日上午9時許，在新北市○○區○○路00號攤位前，
    以每件250元之價格，陳列如附表編號1、2所示之仿冒商標
    商品，供不特定人選購，嗣經警基於蒐證目的派員至上址攤
    位以250元之價格向林立偉購入仿冒如附表編號1所示商標商
    品，並於同日上午9時58分許，為警扣得如附表編號1、2所
    示之商品，經送鑑定確認屬仿冒商標商品而查悉上情。
  ㈡於109年11月14日9時許，在新北市○○區○○街000號攤位前，以
    每件250元之價格販售如附表編號3、4所示之仿冒商標商品
    ，供不特定人選購，而以此方式陳列仿冒商標商品。嗣經警
    方於109年11月14日10時30分許執行巡邏時發現，並扣得如
    附表編號3、4所示之商品，再送請鑑定確認屬仿冒商標商品
    而查悉上情。
二、案經德商阿迪達斯公司訴由內政部警政署保安警察第二總隊
    報告臺灣新北地方檢察署檢察官偵查起訴。
    理  由
一、被告林立偉所犯係死刑、無期徒刑、最輕本刑為3年以上有
    期徒刑以外之罪，亦非屬高等法院管轄之第一審案件，其於
    本院準備程序中就被訴事實為有罪之陳述，經本院告知簡式
    審判程序之旨，並聽取公訴人及被告之意見後，認無不得或
    不宜改依簡式審判程序進行之處，爰依刑事訴訟法第273 條
    之1 第1 項規定，裁定本件改依簡式審判程序審理，且依同
    法第273 條之2 規定，簡式審判程序之證據調查，不受同法
    第159條第1項、第161條之2 、第161條之3、第163條之1及
    第164條至第170條規定之限制，合先敘明。
二、上開犯罪事實，業據被告於警詢、偵查及本院審理時坦承不
    諱(見偵12602卷第11至19頁、95至97頁、偵23391卷第15至2
    9頁、第67至69頁、本院卷第95頁至99頁、第126頁)，核與
    證人即告訴人德商阿迪達斯公司（下稱阿迪達斯公司）之告
    訴代理人邱聖翔於偵查中之指述（偵12602卷第96至97頁、
    偵23391卷第67至69頁）大致相符。並有保安警察第二總隊
    刑事警察大隊偵一隊於109年9月5日所製扣押筆錄、扣押物
    品目錄表、現場搜索及扣案物照片（見偵12602卷第57至65
    頁、第77、129頁）、内政部警政署保安警察第二總隊於109
    年11月14日所製扣押筆錄、扣押物品目錄表、現場搜索及扣
    案物照片（偵23391卷第31至37頁、第39至41、95至96頁）
    、阿迪達斯公司之刑事告訴狀、商標單筆詳細報表、鑑定報
    告書、台灣耐基商業有限公司（下稱耐基公司）之查扣物品
    估價表、檢視書、產品鑑定書、經濟部智慧財產局商標資料
    檢索服務註冊薄查詢結果明細表及本院查詢之智慧財產局商
    標註冊簿列印資料（見偵12602卷第27至39頁、第45至56頁
    、偵23391卷第43至51頁、第53至63頁、本院卷第137至141
    頁）在卷可參，及有如附表編號1至4所示之物扣案可佐，足
    認被告上開任意性自白確與事實相符，堪以採信。本案事證
    明確，被告前揭犯行均洵堪認定，應予依法論科。
三、論罪科刑
  ㈠核被告所為，均係犯商標法第97條意圖販賣而陳列侵害商標
    權之商品罪。
　㈡被告意圖販賣而持有侵害商標權商品之低度行為，為意圖販
    賣而陳列侵害商標權商品之高度行為所吸收，不另論罪。被
    告以同一陳列行為，同時侵害各商標權人之商標權，係以一
    行為觸犯數相同罪名，為同種想像競合犯，應依刑法第55條
    規定，從一重之意圖販賣而陳列侵害商標權之商品罪處斷。
    又被告於犯罪事實欄一㈠㈡時地，先後為警查獲意圖販賣而陳
    列仿冒商標商品，前次之行為遭查獲後已中斷犯意及犯行，
    被告屬另行起意販賣意圖，再行陳列仿冒商標商品，是被告
    犯罪事實欄一㈠㈡所為，犯意各別，行為互殊，應予分論併罰
    。
　㈢本案起訴書犯罪事實欄雖記載被告均基於販賣仿冒商標商品
    之犯意，販售仿冒商標商品乙節，然於犯罪事實欄一㈠，被
    告販售為警派員之買家如附表編號1所示仿冒商標商品後，
    即為警查獲，且當日亦僅有販賣該商品等情，有內政部警政
    署保安警察第二總隊刑事案件移送書及被告警詢在卷可參（
    見偵12602卷第3至5頁、第15頁背面至17頁背面），惟本案
    查獲警員派員佯裝買家而至上開攤位購得侵害商標權之商品
    ，屬警員為求蒐證而購入，於形式上雖有買賣之約定，事實
    上警員並無成立買賣契約之真意，是被告該次販賣行為應僅
    屬未遂，惟商標法並未對販賣侵害商標權商品未遂之行為加
    以處罰，故此部分無從認被告有販賣仿冒商標商品之行為；
    另未見起訴書於犯罪事實欄一㈠㈡部分，尚有卷證可佐被告販
    出仿冒商品之時間、數量、金額及交易對象等已實際販出本
    案仿冒商標商品之具體情事，且查卷內並無任何證據足證被
    告確有實際出售並交付侵害商標權商品之客觀事實，依據「
    罪疑有他利於被告」之證據法則，自難僅憑被告之唯一自白
    ，遽為其不利之認定。又檢察官起訴範圍之認定，應以起訴
    書犯罪事實欄所載之事實為準，觀諸本案起訴書犯罪事實之
    記載，既已敘及被告分別於上揭時、地，陳列其意圖販賣之
    仿冒商標商品，供不特定人選購等事實，自應認此部分為檢
    察官起訴之範圍，且論罪法條並未變更，亦無變更起訴法條
    之必要，附此敘明。
  ㈣爰以行為人責任為基礎，審酌被告在其攤位上非法陳列仿冒
    商標商品，混淆民眾對商標形象價值之判斷，影響商標權人
    正版商品信譽，造成隱形之銷售損失，且為警扣得如附表所
    示之仿冒商品均數量非少，另被告前次遭查獲陳列仿冒商標
    商品，應知所警惕，竟仍於短時間內再犯，顯見其仍不知收
    斂檢討，兼衡被告於本案所持侵害商標權商品之數量均非少
    ，所為應予非難。惟念及被告犯後於本院審理時均坦承犯行
    ，暨其犯罪情節、生活狀況、智識程度於本院審理時所述之
    家庭經濟與生活狀況、與告訴人阿迪達斯達成調解，未有履
    行調解筆錄內容等一切情狀，各量處如主文所示之刑及均諭
    知易科罰金之折算標準，並定其應執行之刑及諭知易科罰金
    之折算標準，以資懲儆。 
三、沒收：
  ㈠按侵害商標權、證明標章權或團體商標權之物品或文書，不
    問屬於犯罪行為人與否，沒收之，商標法第98條定有明文。
    查扣案如附表所示之仿冒商標商品，均為侵害如附表所示各
    該商標權人商標權之物品，均應依上開規定宣告沒收。
  ㈡另被告於本院審理時供稱：我有賣掉1件，拿出250元與員警
    查扣等語，然此係因警為蒐證目的而購買而獲得之商品對價
    250元部分，因此部分之販賣行為不能構成商標法第97條前
    段之非法販賣侵害商標權之商品罪，已如前述，從而本件並
    無犯罪所得可言，爰無須依刑法第38條之1規定予以宣告沒
    收或追徵，附此說明。
據上論斷，應依刑事訴訟法第273條之1第1項、第299條第1項前
段，判決如主文。
本案經檢察官陳柏文提起公訴，檢察官王凌亞到庭執行職務。
中　　華　　民　　國　　111 　年　  8 　　月　　30　　日
                  刑事第十庭  法　官  黃秀敏
上列正本證明與原本無異。
如不服本判決，應於判決送達後20日內敘明上訴理由，向本院提
出上訴狀(應附繕本)，上訴於臺灣高等法院。其未敘述上訴理由
者，應於上訴期間屆滿後20日內向本院補提理由書「切勿逕送上
級法院」。
                              書記官  林有象
中　　華　　民　　國　　111 　年　　8 　　月　　31　　日
                             
附錄本案論罪科刑法條全文：
商標法第97條
（罰則）
明知他人所為之前二條商品而販賣，或意圖販賣而持有、陳列、
輸出或輸入者，處1年以下有期徒刑、拘役或科或併科新臺幣5萬
元以下罰金；透過電子媒體或網路方式為之者，亦同。

附表：
編號 扣案物（品項及數量）    商標 商標註冊/審定號 商標權人 1 仿冒adidas商標之衣服154件（含警方採證物1件）及褲子4件 adidas圖示及文字 00000000 00000000 00000000 00000000 德商阿迪達斯公司 2 仿冒Nike商標之衣服56件及褲子8件 Nike圖示及文字 Jordan圖示及文字 00000000 00000000  荷蘭商耐克創新有限合夥公司 3 仿冒adidas商標之衣服150件（含警方採證物1件） adidas圖示及文字 00000000 00000000 德商阿迪達斯公司 4 仿冒Nike商標之衣服49件 Nike圖示及文字 00000000 00000000 荷蘭商耐克創新有限合夥公司